臺灣高等法院民事裁定　　　　　　　　　 96年度上字第505號
上　　訴　　人
即附帶被上訴人　甲○○
訴 訟 代 理 人　蘇清文律師
複　代　理　人　張馻哲律師
被　上　訴　人
即　附帶上訴人　乙○○
訴 訟 代 理 人　林福地律師
上列當事人間請求侵權行為損害賠償事件，兩造分別對於中華民
國96年4月19日臺灣板橋地方法院96年度訴字第369號第一審判決
提起上訴及附帶上訴，本院裁定如下：
    主      文
上訴人應於收受本裁定正本柒日內，補繳第二審裁判費新台幣肆
仟伍佰元。
被上訴人應於收受本裁定正本柒日內，補繳第二審裁判費新台幣
壹萬玖仟貳佰元。
    理      由
一、按因財產權而起訴，其訴訟標的之金額或價額在新台幣（下
    同）100,000元以下部分，徵收1,000元；逾100,000元至
    1,000,000元部分，每萬元徵收100元。非因財產權而起訴者
    ，徵收裁判費3,000元。向第二審法院上訴，加徵裁判費十
    分之五。以一訴主張數項標的者，其價額合併計算之，民事
    訴訟法第77條之13、第77條之14第1項、第77條之16第1項、
    第77條之2第1項前段定有明文。
二、查原審係判命(一)上訴人應給付被上訴人100,000元本息；(二)
    上訴人應將如附件「道歉聲明」所示內容，張貼於櫻花公園
    公寓大廈社區佈告欄3 日，而駁回被上訴人其餘之請求，兩
    造分別提起上訴及附帶上訴，聲明廢棄原判決不利於其之部
    分，上訴人並請求駁回被上訴人於原審之訴；被上訴人則請
    求上訴人應再給付900,000元本息 ，暨再將如附件「道歉聲
    明」所示內容，以A4紙張大小，張貼於櫻花公園公寓大廈社
    區佈告欄4 日，依首揭規定，上訴人關於上開(一)項部分係因
    財產權而涉訟，其訴訟標的金額為100,000元 ，應徵第二審
    裁判費為1,500元 ，關於上開(二)項部分則係屬非因財產權涉
    訟，應徵第二審裁判費為4,500元 ，合計應徵收之第二審裁
    判費為6,000元（計算式：1,500＋4,500＝6,000）；被上訴
    人關於給付900,000元本息部分，係因財產權而涉訟 ，其訴
    訟標的金額為900,000元，應徵第二審裁判費為14,700元，
    關於張貼「道歉聲明」部分，係屬非因財產權涉訟，應徵第
    二審裁判費為4,500元，合計應徵收之第二審裁判費為
    19,200元（計算式 ：14,700＋4,500＝19,200）。惟上訴人
    僅繳納1,500元，尚有4,500元未予繳納 （計算式：6,000－
    1,500＝4,500）；被上訴人則未繳納第二審裁判費19,200元
    ，茲限兩造於收受本裁定正本之日起7 日內，如數補繳到院
    ，逾期即認上訴人提起上訴、被上訴人提起附帶上訴為不合
    法，以裁定駁回之，特此裁定。
中　　華　　民　　國　　96　　年　　11　　月　　6 　　日
                    民事第四庭
                  　　　審判長法  官  張劍男
正本係照原本作成。
不得抗告。
中　　華　　民　　國　　96　　年　　11　　月　　7 　　日
　　　　　　　　　　　　　　　書記官  鐘秀娥
